Anthony BESCOND

Ingénieur Système / DevOps

Mobile: +33 (0)6 87 79 01 99 31 ans

E-mail: besconda(at)gmail.com CV: https://redref.github.io/self-resume/



Après 10 années d'expérience dans l'administration et l'intégration Système et Applicative, j'ai une bonne connaissance des mécaniques et des impératifs des différents systèmes d'information. Cela me permet d'appréhender rapidement et en autonomie les nouvelles technologies et les défis à relever.

Je souhaite m'impliquer dans l'architecture des solutions matérielles et applicatives, avec une sensibilité accrue sur la performance, la scalabilité et la réutilisabilité des solutions.

Compétences

Gestion de configuration: Puppet, CI/CD

Supervision: OpenTSDB, Graphite, ELK, Nagios

Développement: services systèmes, micro-services, APIs

Langages: Python, Shell, Javascript, ...

BigData: Hadoop, Elasticsearch, Cassandra, ...

HPC: Slurm, Infiniband, Paraview **Stockage:** Ceph, MooseFS, NFS

Architecture technique: découpage des problèmes, choix du matériel, intégration

fonctionnelle

Anglais: Courant et technique

Formations

Licence professionnelle "Administration et Sécurité des Réseaux"

DUT "Réseaux et Télécommunications"

2007

2008

Expériences professionnelles

Ingénieur Système HPC/BigData

depuis 2014

Ministère des armées (Paris)

Technologies: Puppet, Linux, Python, Django, DRF, Ceph, Infiniband, GPU

Choix de l'architecture matérielle, acquisition, installation, mise à jour et maintenance de clusters.

Intégration des applicatifs d'ordonnancement, d'indexation ou de stockage des données.

Architecture et développement de nombreux outils, notamment sous forme de microservices et d'APIs, pour l'articulation des procédés de traitement ou de gestion.

Analyse et conseils aux développeurs pour l'optimisation des performances applicatives.

Ingénieur Système Web/E-commerce

2013 à 2014

Galeries Lafayette (Paris)

Technologies: Apache, Varnish, Tomcat, Oracle, Hybris, Graphite

Maintenance et évolutions de la plate-forme web (3 tiers) et des procédés permettant la mise en ligne, l'enrichissement et l'indexation des produits.

Adaptation des moyens techniques pour la période des soldes.

Mise en place d'outils de collecte des métriques et métadonnées pour l'analyse du traffic et le ciblage.

Ingénieur Système HPC

2013

OVH GS - Oxalya (Paris)

Technologies: Linux, Slurm, Lustre, Infiniband, GPU Nvidia

Déploiement de clusters de calcul dédiés et intégration d'un service mutualisé de calcul à la demande.

Compilation, optimisations et benchmarks des codes de calcul.

Ingénieur de production

2010 à 2012

DCNS (Cherbourg)

Technologies: Linux, Oracle, JBOSS, Apache, Tomcat, Java, Centreon; Control-M

Installation et MCO des services internes et des traitements journaliers utilisés pour la conception et le suivi de la construction des navires.

Développement d'un framework pour les livraisons et mises à jour permettant le déploiement tracé et sécurisé sur de nombreuses instances.

Technicien Système "Intelligent Network"

2008 à 2010

Alcatel-Lucent

Missions: Bell M (Canada), OTE (Grèce), Orange (R.Dominicaine).

Technologies: Solaris, Oracle, Switching

Responsable en autonomie de l'installation du cluster IN chez l'opérateur téléphonique "client" à travers :

l'installation physique des racks et machines,

la configuration des appliances de stockage,

la configuration des systèmes,

l'installation, la configuration et les tests des services Alcatel-Lucent.

Technicien Réseaux (stage)

2008

MMF Services (Quéven)

Renouvellement des équipements : routeurs, firewalls, et de l'infrastructure réseau : zones, flux.

Intégration de services Web de délestage.

Développeur PHP (stage)

2007

Solstys (Lannion)

Intégration en PHP du protocole WebDAV.

Loisirs

Course à pied (trail) Développement et nouvelles technologies (domotique, intelligence artificielle, ...) Jeux vidéo